【裁判字號】    89,上易,1634
【裁判日期】    891031
【裁判案由】    業務侵占
【裁判全文】
臺灣高等法院高雄分院刑事判決    八十九年度上易字第一六三四號
    上訴人
    即被告  甲○○
右上訴人因業務侵占案件，不服臺灣高雄地方法院八十九年度易字第三三○七號中華
民國八十九年八月二十九日第一審判決（起訴案號：臺灣高雄地方法院檢察署八十九
年度偵字第一五三一八號），提起上訴，本院判決如左：
      主  文
上訴駁回。
甲○○緩刑參年。
      事  實
一、甲○○受僱擔任高雄市○○○路四號聯讚電腦商店之店長，負有收受貨款及入帳
    之責，為執行業務之人，因積欠他人債務被追索甚急，竟意圖為自己不法之所有
    ，並基於概括之犯意，自民國八十九年二月二十七日起至同年四月一日止，連續
    挪用貨款共計新台幣（下同）二十五萬三千一百九十元，將之侵占入己用以償債
    。
二、案經乙○○訴請台灣高雄地方法院檢察署檢察官偵查起訴。
    理  由
一、訊據上訴人即被告對右揭事實坦承不諱，核與告訴人乙○○指訴情節相符，復有
    被告所立之道歉啟事影本一紙附卷可稽，事證明確，被告之犯行洵堪以認定。
二、核被告所為，係犯刑法第三百三十六條第二項之業務侵占罪。被告先後多次犯行
    ，時間緊接，構成要件相同，顯係基於概括犯意為之，應依連續犯規定論以一罪
    ，並依法加重其刑。
三、原審以被告罪證明確，適用刑法第五十六條、第三百三十六條第二項，罰金罰鍰
    提高標準條例第一條前段規定，審酌被告於任職期間，擔任收受貨款之業務，竟
    私下侵占入己，侵占之數額，及其犯後坦認犯行，態度尚稱良好等一切情狀，量
    處有期徒刑八月，認事用法核無違誤，量刑亦稱妥適，被告上訴意旨徒以原審量
    刑過重而指摘原判決不當，為無理由，應予駁回。
四、查被告未曾受有期徒刑以上刑之宣告，此有本院被告全國前案紀錄表在卷可查，
    並經被告供明在卷，其因被逼債，思慮欠周致犯本案，經此偵審教訓當知警惕而
    無再犯之虞，且其於原審判決後，已與告訴人經高雄縣鳳山市調解委員會調解成
    立，並經法院核定在案，被告願返還告訴人二十五萬元，當場交付現金二十萬元
    ，另五萬元簽發本票分期付款，而告訴人亦不願深究，有調解書影本附卷可稽。
    本院斟酌上開各情，認對被告所宣告之刑以暫不執行為適當，爰依法宣告緩刑三
    年，以勵自新。
據上論結，應依刑事訴訟法第三百六十八條，刑法第七十四條第一款，判決如主文。
本案經檢察官郭振昌到庭執行職務。
中    華    民    國     八十九     年      十        月     三十一   日
                              臺灣高等法院高雄分院刑事第二庭
                                  審判長法官  曾永宗
                                        法官  陳中和
                                        法官  邱永貴
右正本證明與原本無異。
不得上訴。
                                      書記官  周能智
中    華    民    國     八十九     年      十一      月      三      日
附錄：本判決論罪科刑法條：
刑法第三百三十六條第二項
對於業務上所持有之物，犯前條第一項之罪者，處六月以上五年以下有期徒刑，得併
科三千元以下罰金。
                                                                        Ｄ


司法院資訊處製作；財團法人民間司法改革基金會備份。
